【裁判字號】    95,易,2267
【裁判日期】    951025
【裁判案由】    竊盜
【裁判全文】
臺灣臺中地方法院刑事判決              95年度易字第2267號
公  訴  人  臺灣臺中地方法院檢察署檢察官
被      告  甲○○
                      號
上列被告因竊盜案件，經檢察官提起公訴（95年度偵字第14460號）
，本院判決如下：
    主    文
甲○○竊盜，處拘役伍拾日，如易科罰金，以新台幣貳仟元折算
壹日。
    犯罪事實
一、甲○○意圖為自己不法所有，於民國九十五年七月一日上午
    某時，騎乘車牌號碼ＹＪＪ—二九九號機車，在臺中市南屯
    區鎮平里麗水巷一之四號榮金營造股份有限公司工地內，竊
    取建築用鋼筋約七百公斤，得手後，將所竊得之鋼筋放置於
    機車上離去，嗣於同日上午十時三十分許，行經臺中縣烏日
    鄉○○村○○路九一九號前，經警攔查而發現上情，並扣得
    建築用鋼筋約七百公斤。
二、案經臺中縣警察局烏日分局報告臺灣臺中地方法院檢察署檢
    察官偵查起訴。
    理    由
一、訊據被告甲○○矢口否認有何前開竊盜犯行，辯稱：所扣得
    之鋼筋是在溪邊撿拾云云。惟查，被告前開犯罪事實，業據
    證人即榮金營造工程股份有限公司之工地主任乙○○於本院
    審理時具結證稱：「（本件扣案鋼筋是否是你們工地鋼筋？
    ）是的，因為箍筋是圓形的，外面很少人用，就我所知，工
    地半徑一公里之內，沒有人施作這種鋼筋」、「（水流掉的
    鋼筋，與工地好的鋼筋，有何分別？）一看就知道，差別很
    大。水沖過的，一定會變形」、「（案發當天，警員通知你
    過去，鋼筋怎麼樣？）水流的、好的二種都有。正圓的、好
    的比較多」、「（好的鋼筋，就是正圓型的？）是的。損壞
    的，就不是這種形狀」、「（好的鋼筋，應該是被告從你們
    工地拿走的？）對」等語，而被告當時將所竊得之好的鋼筋
    放置於機車上離去，於同日上午十時三十分許，行經臺中縣
    烏日鄉○○村○○路九一九號前，經警攔查而發現上情，亦
    據證人即臺中縣警察局烏日分局五光派出所警員黃欽洲於偵
    查中具結證述綦詳，而細觀查獲當日現場之照片，被告當時
    所載運之鋼筋，確實多數均係正圓型的完好鋼筋無誤，是被
    告上開所辯，顯係事後避重就輕之詞，不足採信，此外，復
    有贓物認領保管單一紙在卷可參。本件事證明確，被告竊盜
    犯行，堪以認定。
二、核被告所為，係犯刑法第三百二十條第一項之竊盜罪。爰審
    酌被告前已有竊盜前科，有臺灣臺中地方法院檢察署刑案資
    料查註紀錄表、臺灣高等法院被告前案紀錄表各一紙在卷可
    按，仍不知戒惕，不思憑己身勞力賺取錢財，只圖不勞而獲
    ，然犯罪手段尚屬平和，所行竊之財物業經被害人領回，而
    證人乙○○於本院審理時亦陳稱公司的立場是希望法院從寬
    處理等語，暨被告於本院審理時矢口否認犯行之犯罪後態度
    等一切情狀，量處如主文所示之刑，並依刑法第四十一條第
    一項前段之規定，諭知易科罰金之折算標準，以資懲儆。
三、本件係法院認為應科拘役之案件，被告經合法傳喚無正當理
    由不到場，爰依刑事訴訟法第三百零六條規定，不待其陳述
    逕行判決。
據上論斷，依刑事訴訟法第二百九十九條第一項前段、第三百零
六條，刑法第三百二十條第一項、第四十一條第一項前段，刑法
施行法第一條之一第一項、第二項前段，判決如主文。
中    華    民    國    95    年    10    月    25    日
                  刑事第十庭    審判長法  官  郭瑞祥
                                      法  官  黃家慧
                                      法  官  黃炫中
上正本證明與原本無異。
如不服本判決，應於送達後十日內向本院提出上訴狀（須附繕
本），上訴於台灣高等法院台中分院。
                                      書記官  黃珮華
中    華    民    國    95    年    10    月    25    日
附錄論罪科刑法條
中華民國刑法第320條
（普通竊盜罪、竊佔罪）
意圖為自己或第三人不法之所有，而竊取他人之動產者，為竊盜
罪，處 5 年以下有期徒刑、拘役或 5 百元以下罰金。
意圖為自己或第三人不法之利益，而竊佔他人之不動產者，依前
項之規定處斷。
前二項之未遂犯罰之。


司法院資訊處製作；財團法人民間司法改革基金會備份。
